【裁判字號】    97,上訴,1140
【裁判日期】    971016
【裁判案由】    毒品危害防制條例
【裁判全文】
臺灣高等法院臺南分院刑事判決        97年度上訴字第1140號
上  訴  人
即  被  告  甲○○
上列上訴人因毒品危害防制條例案件，不服臺灣臺南地方法院九
十七年度訴字第一一一八號中華民國九十七年八月廿五日第一審
判決（起訴案號：臺灣臺南地方法院檢察署九十七年度毒偵字第
一三五二號），提起上訴，本院判決如下：
    主  文
上訴駁回。
    理  由
一、依刑事訴訟法第三百五十條、第三百六十一條、第三百六十
    二條、第三百六十七條規定，不服地方法院之第一審判決而
    上訴者，須提出上訴書狀，並應敘述具體理由，為上訴必備
    之程式；其所提出之書狀未敘述上訴理由，或僅曾以言詞陳
    述上訴理由者，均應於上訴期間屆滿後二十日內補提理由書
    於第一審法院。第一審法院經形式審查，認逾期未補提上訴
    理由者，應定期間先命補正；逾期未補正者，為上訴不合法
    律上之程式，應以裁定駁回。倘已提出上訴理由，但所提非
    屬具體理由者，則由第二審法院以上訴不合法律上之程式，
    判決駁回。而所謂具體理由，必係依據卷內既有訴訟資料或
    提出新事證，指摘或表明第一審判決有何採證認事、用法或
    量刑等足以影響判決本旨之不當或違法，而構成應予撤銷之
    具體事由，始克當之（例如：依憑證據法則具體指出所採證
    據何以不具證據能力，或依憑卷證資料，明確指出所為證據
    證明力之判斷如何違背經驗、論理法則）；倘僅泛言原判決
    認定事實錯誤、違背法令、量刑失之過重或輕縱，而未依上
    揭意旨指出具體事由，或形式上雖已指出具體事由，然該事
    由縱使屬實，亦不足以認為原判決有何不當或違法者（例如
    ：對不具有調查必要性之證據，法院未依聲請調查亦未說明
    理由，或援用證據不當，但除去該證據仍應為同一事實之認
    定），皆難謂係具體理由，俾與第二審上訴制度旨在請求第
    二審法院撤銷、變更第一審不當或違法之判決，以實現個案
    救濟之立法目的相契合，並節制濫行上訴（最高法院九十七
    年台上字第八九二號判決意旨參照）。
二、本件上訴意旨僅泛稱：上訴人即被告坦承施用第一級毒品且
    亦願意入監服刑，惟不服驗尿時間緊湊，懇祈庭上准予上訴
    並撤銷原判決云云。
三、經查：上訴人即被告甲○○分別於民國九十六年八月廿六日
    中午十二時許、九十七年一月三日上午十時許、同年月廿一
    日晚上十時許，在其位於臺南縣永康市○○街60巷2號住處
    內，各施用海洛因一次，分別為警採集其尿液送驗，結果均
    呈嗎啡陽性反應等情，為被告甲○○坦承不諱，且有私立長
    榮大學尿液檢驗報告二紙及詮昕科技股份有限公司濫用藥物
    尿液檢驗報告一紙、尿液送驗年籍對照表三紙、毒品初步檢
    驗報告一紙及行政院國軍退除役官兵輔導委員會永康榮民醫
    院97年2月22日永醫字第0970000960號函檢送之毒品減害計
    劃評估摘要表在卷可佐，檢察官因認被告所為上開三次犯行
    ，均係犯違反毒品危害防制條例第十條第一項之施用第一級
    毒品海洛因罪嫌，惟以其係屬法定本刑為死刑、無期徒刑或
    最輕本刑三年以上有期徒刑以外之罪。並審酌被告犯後態度
    良好，自白施用第一級毒品海洛因之行為，且願參加臺灣臺
    南地方法院檢察署毒品減害計畫之替代療法，以漸進戒除毒
    癮，並經該署指定之行政院國軍退除役官兵輔導委員會永康
    榮民醫院初診評估適於參加替代療法，於公共利益之維護無
    礙，爰參酌刑法第五十七條所列事項及公共利益之維護，予
    以緩起訴處分在案，有該署九十七年度毒緝字第十五號緩起
    訴處分書一份在卷可參。詎被告不知悔悟，又於九十七年一
    月八日上午十時三十分許，在其上開住處內，再行施用海洛
    因一次。為警採其尿液送驗，結果亦呈可待因及嗎啡陽性反
    應等情，經被告甲○○坦承不諱，且有私立長榮大學尿液檢
    驗報告、尿液送驗年籍對照表各一紙在卷可佐，檢察官因認
    被告甲○○係犯上開相同之施用第一級毒品海洛因罪嫌。惟
    仍以其係屬法定本刑為死刑、無期徒刑或最輕本刑三年以上
    有期徒刑以外之罪，並審酌被告犯後態度良好，自白犯行，
    且經該署指定之行政院國軍退除役官兵輔導委員會永康榮民
    醫院初診評估適於參加替代療法，復已依該署九十七年度毒
    偵緝字第十五號等緩起訴處分書之處分參加該署毒品減害計
    畫之替代療法，以漸進戒除毒癮，且本件查獲時間是在上開
    緩起訴處分之前，在無礙公共利益之維護下，再行參酌刑法
    第五十七條所列事項，予以緩起訴處分在案，亦有該署九十
    七年毒偵字第七六０號緩起訴處分書一份在卷可佐。然被告
    不知悔悟，又於本件原審所示時地施用第一級毒品海洛因一
    次犯行，原審於事實及理由欄二已載明前揭施用第一級毒品
    海洛因之事實，「業據被告於本院審理時坦承不諱，且被告
    於九十七年五月六日下午二時五分由臺灣臺南地方法院檢察
    署觀護人室採集尿液送臺灣檢驗科技股份有限公司以EIA酵
    素免疫分析法及GC/MS氣相層析質譜儀法檢驗之結果，確呈
    嗎啡陽性反應，有臺灣臺南地方法院檢察署受保護管束人尿
    液檢體監管紀錄表及該公司濫用藥物尿液檢驗報告各一紙附
    卷可稽（偵查卷第二至三頁），足認被告此部分之任意性自
    白，核與事實相符，應堪予採信」等語，就其採尿時間而言
    ，被告本次採尿送驗時間（即九十七年五月六日）距上次最
    近之採尿送驗時間（即九十七年一月廿一日），已達近四月
    ，並無被告所謂「驗尿時間緊湊」云云，故原判決已依被告
    自白及其尿液檢驗結果認定其犯罪事實無誤，於法並無不當
    。
四、上訴人即被告上訴意旨未指摘或表明第一審判決有何採證認
    事、用法或量刑等足以影響判決本旨之不當或違法，而構成
    應予撤銷之具體事由，對於原判決業已審酌之被告自白及其
    尿液檢驗結果，略而不談，猶執陳詞指摘警方採尿時間過於
    緊湊云云。揆諸前開說明，其上訴理由，顯非具體，依上所
    述，應予駁回。爰依刑事訴訟法第三百七十二條規定，不經
    言詞辯論，逕行判決。
據上論斷，應依刑事訴訟法第三百六十七條前段、第三百七十二
條，判決如主文。
中    華    民    國    97    年    10    月    16    日
                  刑事第六庭  審判長法  官  董武全
                                    法  官  杭起鶴
                                    法  官  沈揚仁
以上正本證明與原本無異。
如不服本判決，應於收受本判決後十日內向本院提出上訴書狀。
其未敘述上訴理由者並得於提起上訴後十日內向本院補提理由書
狀（均須按他造當事人之人數附繕本）「切勿逕送上級法院」。
                                    書記官  廖文靜
中    華    民    國    97    年    10    月    17    日


司法院資訊處製作；財團法人民間司法改革基金會備份。
